---
title: "Relatório Julio"
author: "Cristian Villegas"
date: "22/08/2019"
output:
  html_document:
    number_sections: yes
    toc: yes
  pdf_document: 
    fig_crop: no
    number_sections: yes
    toc: yes
---

```{r setup, include=FALSE}
knitr::opts_chunk$set(echo = FALSE,
                      error = TRUE, 
                      message = FALSE,
                      comment=" ")
library(readxl)
library(gamlss)
library(ggplot2)
library(gridExtra)
library(lattice)
```

```{r, eval=FALSE}
# Leitura de dados: Application 
rm(list=ls())
dados<-read_excel("dados_Deoclecio.xlsx",1)
dados$TRAT<- as.factor(dados$TRAT)
dados$TEMPO<- as.factor(dados$TEMPO)
load("ajuste.RData")


# Gráficos descritivos
#geom_histogram(bins=10,col="red")+
ggplot(dados, aes(CR))+
  stat_density(col="red", fill="white")+
  stat_function(fun=dNO,
                args = list(mu=mean(dados$CR), 
                        sigma=sd(dados$CR)),col="blue", size=4)+xlim(c(0,14))

ggplot(dados, aes(CR))+
  stat_density(col="red", fill="white")+
  stat_function(fun=dTF,
                args = list(mu=mean(dados$CR), 
                        sigma=sd(dados$CR),
                        nu=6),col="blue", size=4)+xlim(c(0,14))

ggplot(dados, aes(CR))+
  stat_density(col="red", fill="white")+
  stat_function(fun=dPE,
                args = list(mu=mean(dados$CR), 
                        sigma=sd(dados$CR),
                        nu=2),col="blue", size=1)+xlim(c(0,14))+stat_function(fun=dNO,
                args = list(mu=mean(dados$CR), 
                        sigma=sd(dados$CR)),col="black", size=1)

summary(dados$CR)


# Gráficos descritivos
v1<- ggplot(dados, aes(CPA, CR))+ geom_point()+
  geom_smooth()#+facet_wrap(~TRAT)
v2<- ggplot(dados, aes(log(MSR), CR))+geom_point()+
  geom_smooth(method="lm")
v3<- ggplot(dados, aes(log(MSA), CR))+geom_point()+
  geom_smooth(method="lm")
v4<- ggplot(dados, aes(AF, CR))+geom_point()+
  geom_smooth()
grid.arrange(v1, v2, v3, v4)


v5<- ggplot(dados, aes(CPA, CR))+ geom_point()+
  geom_smooth()
v6<- ggplot(dados, aes(MSR, CR))+geom_point()+
  geom_smooth()
v7<- ggplot(dados, aes(MSA, CR))+geom_point()+
  geom_smooth()
v8<- ggplot(dados, aes(AF, CR))+geom_point()+
  geom_smooth()
grid.arrange(v5, v6, v7, v8)

# Ajuste de modelos
## Modelo Normal
#```{r, eval=FALSE}
Normal_identidade<- gamlss(CR~TEMPO+TRAT+MSR+MSA+cs(CPA),
family=NO(mu.link ="identity"),
data=dados,n.cyc=1000, trace=FALSE)


Normal_inversa<- gamlss(CR~TEMPO+TRAT+MSR+MSA+cs(CPA),
family=NO(mu.link = inverse),
data=dados,n.cyc=1000, trace=FALSE)


Normal_log<- gamlss(CR~TEMPO+TRAT+MSR+MSA+cs(CPA),
family=NO(mu.link = log),
data=dados,n.cyc=1000, trace=FALSE)


Normal_sqrt<- gamlss(CR~TEMPO+TRAT+MSR+MSA+cs(CPA),
family=NO(mu.link = "sqrt"),
data=dados,n.cyc=1000, trace=FALSE)



## Modelo t-Student
#```{r, eval=FALSE}
tStudent_identidade<- gamlss(CR~TEMPO+TRAT+MSR+MSA+cs(CPA),
family=TF(mu.link = "identity"),data=dados,n.cyc=1000, trace=FALSE)

tStudent_inversa<- gamlss(CR~TEMPO+TRAT+MSR+MSA+cs(CPA),
family=TF(mu.link = inverse),data=dados,n.cyc=1000, trace=FALSE)

tStudent_log<- gamlss(CR~TEMPO+TRAT+MSR+MSA+cs(CPA),
family=TF(mu.link = log),
data=dados,n.cyc=1000, trace=FALSE)

tStudent_sqrt<- gamlss(CR~TEMPO+TRAT+MSR+MSA+cs(CPA),
family=TF(mu.link = "sqrt"),data=dados,n.cyc=1000, trace=FALSE)


## Exponencial potencia
#```{r, eval=FALSE}
Exponencial_potencia_identidade<- gamlss(CR~TEMPO+TRAT+MSR+MSA+cs(CPA),
family=PE(mu.link = "identity", sigma.link = "identity"),
nu.start=10,data=dados,n.cyc=10000, trace=TRUE)
#save.image("ajuste4.RData")

Exponencial_potencia_inversa<- gamlss(CR~TEMPO+TRAT+MSR+MSA+cs(CPA),
family=PE(mu.link = inverse, sigma.link = "identity"),nu.start=10,data=dados,n.cyc=10000,trace=TRUE)

Exponencial_potencia_log<- gamlss(CR~TEMPO+TRAT+MSR+MSA+cs(CPA),
family=PE(mu.link = log, sigma.link = "identity"),
nu.start=1,data=dados,n.cyc=10000,trace=TRUE)

Exponencial_potencia_sqrt<- gamlss(CR~TEMPO+TRAT+MSR+MSA+cs(CPA),
family=PE(mu.link ="sqrt", sigma.link = "identity"),
nu.start=1,data=dados,n.cyc=10000,trace=TRUE)

 
#wp(Normal_log)
#summary(Normal_inversa)
#paste("df=",round(sum(getSmo(Normal_inversa)$lev),4))#df é são os graus de liberdade efetivos, ou seja, o grau do polinômio de cada partição da curva


# Resumo e Worm plot
## Modelo Normal

par(mfrow=c(1,1))
summary(Normal_identidade)
wp(Normal_identidade,ylim.all=3)

summary(Normal_inversa)
wp(Normal_inversa,ylim.all=3)

summary(Normal_log)
wp(Normal_log,ylim.all=3)

summary(Normal_sqrt)
wp(Normal_sqrt,ylim.all=3)


## Modelo t-Student

summary(tStudent_identidade)
wp(tStudent_identidade,ylim.all=3)

summary(tStudent_inversa)
wp(tStudent_inversa,ylim.all=3)

summary(tStudent_log)
wp(tStudent_log,ylim.all=3)

summary(tStudent_sqrt)
wp(tStudent_sqrt,ylim.all=3)


## Estimativas modelo Student

tStudent_identidade$mu.coefficients
exp(tStudent_identidade$sigma.coefficients)
exp(tStudent_identidade$nu.coefficients)

tStudent_inversa$mu.coefficients
exp(tStudent_inversa$sigma.coefficients)
exp(tStudent_inversa$nu.coefficients)

tStudent_log$mu.coefficients
exp(tStudent_log$sigma.coefficients)
exp(tStudent_log$nu.coefficients)

tStudent_sqrt$mu.coefficients
exp(tStudent_sqrt$sigma.coefficients)
exp(tStudent_sqrt$nu.coefficients)

## Modelo Exponencial Potência

summary(Exponencial_potencia_identidade)
wp(Exponencial_potencia_identidade,ylim.all=3)

summary(Exponencial_potencia_inversa)
wp(Exponencial_potencia_inversa,ylim.all=3)

summary(Exponencial_potencia_log)
wp(Exponencial_potencia_log,ylim.all=3)

summary(Exponencial_potencia_sqrt)
wp(Exponencial_potencia_sqrt,ylim.all=3)

## Estimativas modelo EP
Exponencial_potencia_identidade$mu.coefficients
exp(Exponencial_potencia_identidade$sigma.coefficients)
exp(Exponencial_potencia_identidade$nu.coefficients)

Exponencial_potencia_inversa$mu.coefficients
exp(Exponencial_potencia_inversa$sigma.coefficients)
exp(Exponencial_potencia_inversa$nu.coefficients)

Exponencial_potencia_log$mu.coefficients
exp(Exponencial_potencia_log$sigma.coefficients)
exp(Exponencial_potencia_log$nu.coefficients)

Exponencial_potencia_sqrt$mu.coefficients
exp(Exponencial_potencia_sqrt$sigma.coefficients)
exp(Exponencial_potencia_sqrt$nu.coefficients)

#    Seleção de modelos GAIC
GAIC(Normal_identidade,
     Normal_inversa,
     Normal_log,
     Normal_sqrt,
     tStudent_identidade,
     tStudent_inversa,
     tStudent_log,
     tStudent_sqrt,
     Exponencial_potencia_identidade,
     Exponencial_potencia_inversa,
     Exponencial_potencia_log,
     Exponencial_potencia_sqrt)

#save.image("ajuste.RData")


#```{r, eval=FALSE, echo=FALSE}
plot(CPA,CR,pch=19,main="",col="royalblue4",
     xlab="IPSA",
     ylab="Profitability da AFP Cuprum")#y vs t
lines(smooth.spline(CPA,CR),
      type="l",col="red",lwd=4)

#Gráfico para ver se o modelo ajustou o conjunto
#de dados, quanto menor (ou seja quanto mais 
#proximo a curva dos valores preditos (y^) a 
#região de confiança a) melhor.
#Modelo Normal inversa
 
term.plot(Normal_inversa, 
          what = c("mu"),
          terms = 5,main="",
          col.shaded="mediumorchid4",
          col.term = "gray83",
          xlabs="time",col.se="black",
          ylabs="Partial for cs(time)",
          lwd.term = 4,
          lwd.se=2,
          lty.se = 1)


#__________________________________________________________
#  Análise de residuos (verificando a qualidade do ajuste)

#_______Gráfico dos resíduos vs indices 
Res.q1 <- Normal_inversa$residuals
Res.qo1 <- sort(abs(Res.q1))

 
plot(Res.q1,pch=1,col="dodgerblue",lwd=4,
     ylab="Quantile residuals",xlab="Index",
     main ="",ylim = c(-5,5),cex.lab=1.2)
abline(h=-3,lwd=4,lty=2,col="1")
abline(h=0,lwd=2,lty=1,col="2")
abline(h=3,lwd=4,lty=2,col="1")


#__________Envelope simulado 
B <-100#numero de simulacoes
n<- length(CR)
j<-1
iter<-0
Res.q <- Normal_inversa$residuals
Res.qo <- sort(Res.q)

# simulações  
set.seed(123)
mrq <- matrix(0, B, n)
while (j<B+1) 
{
  simula <- rNO(n, fitted(Normal_inversa))#a simulacao a partir da funcao que gera a partir das matrizes da estimativas
  
  m1s <- try(gamlss(simula~TEMPO+TRAT+log(MSR)+log(MSA)+cs(CPA),
                    family=NO(mu.link = inverse,sigma.link = "log"),
                    data=dados,n.cyc=1000, trace=FALSE))
  
  if((class(m1s)!="try-error")==T){
    
    Res.qs <- m1s$residuals
    mrq[j,] <- Res.qs
    j<-j+1
  }
  cat("iteration=",iter<-iter+1,j,"\n")
}

mrq2 <- t(apply(mrq, 1, sort))
Z <- qnorm((1:n - 3/8) / (n + 1/4))
rqm <- apply(mrq2, 2, mean)
rqmin <- apply(mrq2, 2, min)
rqmax <- apply(mrq2, 2, max)
mrq3 <- cbind(Z, Res.qo, rqmin, rqm, rqmax)

(res.out <- sum(c(sum(Res.qo>=rqmax),sum(Res.qo<=rqmin))))
(per.out <- round(res.out/n*100,2))


 
qqnorm(Res.qo,pch=19,col="dodgerblue",
       xlim=c(-3,3),
       ylim=c(-3,3),
       ylab="Quantile residuals",
       xlab="N(0,1) quantiles",main = "",cex.lab=1.2)
lines(Z,rqmax,col="1",lwd=3)
lines(Z,rqm , lty = 2,col="2",lwd=3)
lines(Z,rqmin,col="1",lwd=3)
legend("topleft", c(paste("Total points:", n),
                    paste("Points out of envelope:",
                    res.out , "(", per.out, "%)")),
                    bty="n", cex=1.2)

#```{r, eval=FALSE, echo=FALSE}
par(mfrow=c(2,2))
plot(dados$CR~I(1/sqrt(dados$CPA)),pch=20,lwd=4,
     col=dados$TRAT)
lines(smooth.spline(dados$CR~I(1/sqrt(dados$CPA))),
      type="l",col="red",lwd=4)
abline(lm(dados$CR~I(1/sqrt(dados$CPA))),
       col="blue",lwd=3)


plot(dados$CR~log(dados$MSR),pch=20,lwd=4,
     col=dados$TRAT)
lines(smooth.spline(dados$CR~log(dados$MSR)),
      type="l",col="red",lwd=4)
abline(lm(dados$CR~log(dados$MSR)),
       col="blue",lwd=3)


plot(dados$CR~log(dados$MSA),pch=20,lwd=4,
     col=dados$TRAT)
lines(smooth.spline(dados$CR~log(dados$MSA)),
      type="l",col="red",lwd=4)
abline(lm(dados$CR~log(dados$MSA)),
       col="blue",lwd=3)


plot(dados$CR~log(dados$AF),pch=20,lwd=4,
     col=dados$TRAT)
lines(smooth.spline(dados$CR~log(dados$AF)),
      type="l",col="red",lwd=4)
abline(lm(dados$CR~log(dados$AF)),
       col="blue",lwd=3)

# attach(dados)
# str(dados)
# hist(CR)
# summary(CR)
# require(e1071)
# sd(CR)
# skewness(CR)
# kurtosis(CR)
# length(CR)
#CR=COMPRIMENTO DA RAIZ
# plot(TRAT,CR)#TRAT
# plot(TEMPO,CR)#TEMPO DE COLETA
# plot(CPA,CR)#COMPRIMENTO DA PARTE AEREA
# 
# plot(MSR,CR)#MASSA SECA DA RAIZ
# plot(MSA,CR)#MASSA SECA DA PARTE AEREA
# plot(AF,CR)#AREA FOLHA

#```{r, echo=FALSE, eval=FALSE}
# tStudent_identidade$mu.df
# tStudent_identidade$sigma.df
# tStudent_identidade$nu.df
# tStudent_identidade$df.fit
# 
# tStudent_identidade$mu.fv
# tStudent_identidade$mu.coefSmo
# tStudent_identidade$mu.lambda
# tStudent_identidade$mu.s
```


# First Application

```{r}
rm(list=ls())
dados<-read_excel("dados.xlsx",1)


q1<- mean(dados$y)-3*sd(dados$y)
q2<- mean(dados$y)+3*sd(dados$y)
v1<-ggplot(dados, aes(x = y)) + 
    geom_histogram(aes(y =..density..),
    bins = 10,colour = "black", fill = "white") +
  #xlim(c(q1,q2))+
  stat_function(fun = dnorm, args = list(mean = mean(dados$y), sd = sd(dados$y)),
                col="red", size=3)
print(v1)

v2<- ggplot(dados, aes(x,y))+geom_point()+geom_smooth(se=FALSE, method="lm")

v3<- ggplot(dados, aes(t,y))+geom_point()+geom_smooth(method = lm, formula = y ~ splines::ns(x, 3), se = FALSE)

grid.arrange(v2,v3,ncol=2)
```

# Second Application
```{r}
rm(list=ls())
dadosNA<- read_excel("Davis.xlsx", col_types = c("text", "numeric", "numeric", "numeric", "numeric"))
#dadosNA<- read.csv("Davis.csv")
summary(dadosNA)
table(dadosNA$sex)

dados<- na.omit(dadosNA)
dim(dados)
table(dados$sex)
summary(dados)

#head(dados)

q1<- mean(dados$weight)-3*sd(dados$weight)
q2<- mean(dados$weight)+3*sd(dados$weight)
v1<-ggplot(dados, aes(x = weight)) + 
    geom_histogram(aes(y =..density..),
    bins = 10,colour = "black", fill = "white") +
  xlim(c(q1,q2))+
  stat_function(fun = dnorm, args = list(mean = mean(dados$weight), sd = sd(dados$weight)),
                col="red", size=3)
print(v1)

v2<- ggplot(dados, aes(height,weight))+geom_point()+geom_smooth(se=FALSE)

v3<- ggplot(dados, aes(repwt,weight))+geom_point()+geom_smooth(se=FALSE)

v4<- ggplot(dados, aes(repht,weight))+geom_point()+geom_smooth(se=FALSE)

v5<- ggplot(dados, aes(sex,height))+geom_boxplot()+geom_smooth(se=FALSE)

grid.arrange(v2,v3,v4,v5)
```

```{r, eval=FALSE}
hist(dados$weight, probability = TRUE)
curve(dnorm(x,mean(dados$weight),sd(dados$weight)),add=TRUE)

plot(dados$weight~dados$height, pch=20)
lines(smooth.spline(dados$weight~dados$height), 
      col = "red", lwd=3)

plot(dados$weight~dados$repwt, pch=20)
lines(smooth.spline(dados$weight~dados$repwt), 
      col = "red", lwd=3)

plot(dados$weight~dados$repht,pch=20)
lines(smooth.spline(dados$weight~dados$repht), 
      col = "red", lwd=3)
boxplot(dados$weight~dados$sex)

```